Inventaris van het archief van het Ministerie van Onderwijs, Kunsten en Wetenschappen: Afdeling Kunsten en Wetenschappen, (1866) 1918-1940
Nationaal Archief, Den Haag
- Stukken betreffende bijzondere onderwerpen, B
  - TAAKUITVOERING, 2
    - Zorg voor monumenten, 2.3
      - Stukken betreffende bemiddeling bij verkrijging, beheer en afstoting van rijksmonumenten, 1918-1939; 188-221; 5 pakken en 29 omslagen
        - Santpoort 1920 - 1939, 212; 1 pak
        - Utrecht 1918 - 1939, 213; 1 pak
        - Veere 1918 - 1939, 214
        - Voorhout 1922 - 1939, 215
        - Westkapelle 1923 - 1924, 216
        - Willemstad 1931 - 1938, 217
        - Woerden 1919 - 1929, 218
        - Zierikzee 1920 - 1939, 219
        - Zutphen 1926 - 1930, 220
        - Zwolle 1919 - 1934, 221
      - Stukken betreffende bemiddeling bij verkrijging, beheer, afstoting en subsidiëring van niet-rijksmonumenten, 1918-1939; 222-506; 32 pakken en 253 omslagen
        voor agenda's zie inv.nrs. 517-522
        - Abbenbroek 1924 - 1935, 222
        - Abcoude 1930 - 1933, 223
        - Aerdt 1930 - 1936, 224
        - Alblasserdam 1937 - 1939, 225
        - Alkmaar (1) 1919 - 1936, 226; 1 pak
        - Alkmaar (2) 1937 - 1939, 227; 1 pak
        - Alphen aan de Maas 1928 - 1935, 228
        - Amerongen 1928 - 1931, 229
        - Amersfoort 1919 - 1939, 230; 1 pak
        - Amsterdam 1919 - 1939, 231; 1 pak
        - Andelst 1927 - 1932, 232
        - Anloo 1935 - 1939, 233
        - St. Annaparochie 1934 - 1939, 234
        - Arnhem 1919 - 1939, 235; 1 pak
        - Asselt 1919 - 1936, 236
        - Baardwijk 1921 - 1927, 237
        - Bathmen 1938 - 1939, 238
        - Beilen 1935 - 1939, 239
        - Bemmel 1936 - 1939, 240
        - Bergen op Zoom 1925 - 1939, 241
        - Bloemendaal 1937 - 1939, 242
        - Blokzijl 1919 - 1939, 243
        - Borculo 1925 - 1939, 244
        - Borne 1918 - 1936, 245
        - Boxtel 1919 - 1932, 246
        - Breda 1919 - 1939, 247; 1 pak
        - Brielle 1919 - 1935, 248
        - Broekhuizenvorst 1927 - 1932, 249
        - Brouwershaven 1923 - 1939, 250
        - Brummen 1936 - 1939, 251
        - Bunnik 1936 - 1939, 252
        - Buren 1924 - 1933, 253
        - Den Burg 1920 - 1939, 254
        - Burgh 1926 - 1929, 255
        - Cadzand 1926 - 1931, 256
        - Callandsoog 1920 - 1926, 257
        - Chaam 1930 - 1939, 258
        - Charlois 1939, 259
        - Culemborg 1929 - 1939, 260
        - Cuyk 1920 - 1934, 261
        - Deinum 1923 - 1928, 262
        - Delft (1) 1919 - 1939, 263; 1 pak
        - Delft (2) 1920 - 1939, 264; 1 pak
        - Deventer 1919 - 1939, 265; 1 pak
        - Dieden 1921 - 1934, 266
        - Diever 1934 - 1939, 267
        - Doesburg 1919 - 1939, 268; 1 pak
        - Doetinchem 1919 - 1926, 269
        - Dokkum 1935 - 1939, 270
        - Dongen 1919 - 1939, 271
        - Doorwerth 1920 - 1924, 272
        - Dordrecht 1919 - 1939, 273; 1 pak
        - Drempt 1936 - 1939, 274
        - Dussen 1920 - 1939, 275
        - Eck en Wiel 1927 - 1932, 276
        - Edam 1919 - 1939, 277; 1 pak
        - Eersel 1919 - 1938, 278
        - Egmond aan den Hoef 1925 - 1939, 279
        - Eibergen 1929 - 1937, 280
        - Enkhuizen 1930 - 1936, 281
        - Enschot 1934 - 1939, 282
        - Ewijk 1936 - 1939, 283
        - Eygelshoven 1925 - 1939, 284
        - Eys 1931 - 1937, 285
        - Ferwerd 1926 - 1938, 286
        - Franeker 1921 - 1939, 287
        - Galder 1927 - 1935, 288
        - Gapinge 1921 - 1924, 289
        - Garderen 1919 - 1925, 290
        - Garmerwolde 1939, 291
        - St.Geertruid 1924 - 1938, 292
        - Geertruidenberg 1919 - 1938, 293
        - Geervliet 1930 - 1937, 294
        - Geesteren 1927 - 1933, 295
        - Geffen 1921 - 1926, 296
        - Geldermalsen 1926 - 1933, 297
        - Geleen 1935 - 1938, 298
        - Gendt 1920 - 1928, 299
        - Geysteren 1920 - 1939, 300
        - Giessen-Oudekerk 1930 - 1939, 301
        - Ginneken 1926 - 1939, 302
        - Goes 1919 - 1939, 303; 1 pak
        - Gorinchem 1925 - 1939, 304
        - Gouda 1918 - 1939, 305; 1 pak
        - 's-Gravenhage 1919 - 1939, 306; 1 pak
        - Groenlo 1936 - 1939, 307
        - Groningen 1924 - 1939, 308
        - Groot-Ammers 1934 - 1939, 309
        - Groot Schermer 1935 - 1939, 310
        - Grubbenvorst 1930 - 1933, 311
        - Haamstede 1929 - 1939, 312
        - Haarlem (1) 1919 - 1939, 313; 1 pak
        - Haarlem (2) 1922 - 1939, 314; 1 pak
        - Den Ham 1929 - 1931, 315
        - Hantumhuizen 1938 - 1939, 316
        - Harderwijk 1918 - 1924, 317
        - Harkstede 1929 - 1934, 318
        - Harlingen 1927 - 1935, 319
        - Hattem 1918 - 1936, 320; 1 pak
        - Havelte 1919 - 1929, 321
        - Hedikhuizen 1921 - 1939, 322
        - Heemse 1936 - 1939, 323
        - Heemskerk 1924 - 1930, 324
        - Heemstede 1937 - 1939, 325
        - Heenvliet 1927 - 1932, 326
        - Helmond 1919 - 1931, 327
        - 's-Hertogenbosch 1919 - 1939, 328; 1 pak
        - Hillegersberg 1921 - 1939, 329
        - Hindeloopen 1925 - 1939, 330
        - Hoensbroek 1921 - 1939, 331; 1 pak
        - Hoeven 1938 - 1939, 332
        - Hollum 1925 - 1932, 333
        - Hoorn 1919 - 1939, 334; 1 pak
        - Horssen 1919 - 1938, 335
        - Hulst 1927 - 1937, 336; 1 pak
        - Janum 1936 - 1939, 337
        - Jisp 1937 - 1939, 338
        - Kampen 1925 - 1939, 339; 1 pak
        - Kapelle 1920 - 1930, 340
        - Katwijk Binnen 1918 - 1927, 341
        - Katwijk aan Zee 1922 - 1938, 342
        - Kethel 1927 - 1932, 343
        - Kloosterzande 1921 - 1930, 344
        - Koog aan de Zaan 1920 - 1935, 345
        - Kootwijk 1927 - 1931, 346
        - Kortenhoef 1919 - 1926, 347
        - Koudekerk 1931 - 1938, 348
        - Kruiningen 1919 - 1926, 349
        - Langweer 1920 - 1925, 350
        - Laren 1923 - 1928, 351
        - Leersum 1936 - 1938, 352
        - Leiden 1918 - 1939, 353; 1 pak
        - Lemiers 1921 - 1933, 354
        - Limbricht 1920 - 1924, 355
        - Loon op Zand 1928 - 1934, 356
        - Maasbracht 1930 - 1934, 357
        - Maastricht 1919 - 1939, 358; 1 pak
        - Margraten 1921 - 1932, 359
        - Maurik 1920 - 1928, 360
        - Medemblik 1920 - 1928, 361
        - Meerlo 1934 - 1937, 362
        - Meerssen 1936 - 1939, 363
        - Megen 1920 - 1925, 364
        - Mesch 1928 - 1934, 365
        - St.Michielsgestel 1932 - 1938, 366
        - Middelburg 1918 - 1939, 367; 1 pak
        - Minnertsga 1918 - 1939, 368
        - Monnickendam 1920 - 1938, 369
        - Muiden 1919 - 1935, 370
        - Muiderberg 1931 - 1935, 371
        - Naaldwijk 1923 - 1939, 372; 1 pak
        - Naarden 1936 - 1939, 373
        - Neede 1929 - 1938, 374
        - Nieuwerkerk aan de IJssel 1926 - 1933, 375
        - Nieuwkoop 1925 - 1938, 376
        - Nieuw Loosdrecht 1936 - 1939, 377
        - Nieuwstadt 1923 - 1939, 378
        - Nisse 1920 - 1936, 379
        - Noorbeek 1930 - 1936, 380
        - Nijkerk 1938 - 1939, 381
        - Nijmegen 1931 - 1939, 382
        - St. Oedenrode 1924 - 1927, 383
        - Oirlo 1919 - 1926, 384
        - Oirschot 1919 - 1939, 385
        - Oldeberkoop 1925 - 1936, 386
        - Oldebroek 1922 - 1932, 387
        - Oldenzaal 1919 - 1939, 388
        - Onstwedde 1928 - 1931, 389
        - Ooltgensplaat 1934 - 1939, 390
        - Oosterland 1937 - 1939, 391
        - Oosthuizen 1920 - 1939, 392
        - Oost-Vlieland 1938 - 1939, 393
        - Oostzaan 1931 - 1939, 394
        - Ootmarsum 1921 - 1938, 395
        - Ophemert 1925 - 1931, 396
        - Opheusden 1932 - 1939, 397
        - Opperdoes 1937 - 1939, 398
        - Oud-Beijerland 1934 - 1939, 399
        - Oudega 1919 - 1930, 400
        - Oudenhoorn 1918 - 1924, 401
        - Oudewater 1923 - 1936, 402
        - Oud-Zevenaar 1921 - 1923, 403
        - Poortugaal 1921 - 1931, 404
        - Purmerend 1933 - 1934, 405
        - Pijnacker 1938 - 1939, 406
        - Raamsdonk 1923 - 1930, 407
        - Ransdorp 1919 - 1939, 408
        - Renswoude 1933 - 1937, 409
        - Rheden 1922 - 1933, 410
        - Rhenen 1921 - 1939, 411; 1 pak
        - Rhoon 1938 - 1939, 412
        - Ritthem 1919 - 1924, 413
        - Roden 1920 - 1935, 414
        - Roermond 1924 - 1939, 415
        - Rolduc 1928 - 1939, 416
        - Rosmalen 1931 - 1937, 417
        - Rotterdam 1929 - 1939, 418
        - Ruinerwold 1920 - 1928, 419
        - De Rijp 1920 - 1939, 420
        - Rijswijk 1918 - 1929, 421
        - Schagen 1928 - 1931, 422
        - Schelluinen 1919 - 1925, 423
        - Schermerhorn 1924 - 1938, 424
        - Schiedam 1925 - 1935, 425
        - Schildwolde 1935 - 1939, 426
        - Schillaard 1921 - 1926, 427
        - Schoonhoven 1918 - 1936, 428; 1 pak
        - Schoorl 1929 - 1932, 429
        - Silvolde 1937 - 1939, 430
        - Sittard 1925 - 1939, 431
        - Sleen 1919 - 1939, 432
        - Slenaken 1924 - 1932, 433
        - Sloten 1935 - 1937, 434
        - Sneek 1918 - 1939, 435
        - Soest 1922 - 1923, 436
        - Sommelsdijk 1928 - 1929, 437
        - Son 1919 - 1922, 438
        - Spaarndam 1925 - 1939, 439
        - Spaarnwoude 1924 - 1926, 440
        - Spanbroek 1925 - 1934, 441
        - Spijkenisse 1928 - 1936, 442
        - Spijkerboor 1927 - 1930, 443
        - Stad aan het Haringvliet 1920 - 1928, 444
        - Stavenisse 1936 - 1938, 445
        - Stavoren 1936 - 1937, 446
        - Stedum 1930 - 1939, 447
        - Steenwijk 1919 - 1934, 448
        - Strijen 1935 - 1939, 449
        - Swolgen 1919 - 1923, 450
        - Ter Apel 1926 - 1934, 451
        - Tholen 1926 - 1937, 452
        - Tiel 1926 - 1939, 453
        - Tricht 1919 - 1936, 454
        - Twisk 1928 - 1936, 455
        - Uitgeest 1922 - 1928, 456
        - Uithuizen 1920 - 1939, 457
        - Utrecht 1919 - 1939, 458; 1 pak
        - Vaals 1933 - 1938, 459
        - Valkenburg 1920 - 1938, 460
        - Varik 1938 - 1939, 461
        - Veen 1920 - 1925, 462
        - Veere 1918 - 1939, 463; 1 pak
        - Venlo 1919 - 1939, 464
        - Venray 1930 - 1939, 465
        - Vianen 1937 - 1939, 466
        - Vlaardingerambacht 1935, 467
        - Vleuten 1929 - 1937, 468
        - Vlissingen 1919 - 1939, 469
        - Voorhout 1935 - 1938, 470
        - Waalre 1928 - 1939, 471
        - Waalwijk 1929 - 1939, 472
        - Wageningen 1933 - 1939, 473
        - Wanneperveen 1919 - 1939, 474
        - Warmond 1936 - 1939, 475
        - Wassenaar 1930 - 1939, 476
        - Weerselo 1932 - 1935, 477
        - Wesepe 1936 - 1939, 478
        - Westerbork 1920 - 1928, 479
        - Westeremden 1920 - 1930, 480
        - Westzaan 1920 - 1936, 481
        - Wierden 1927 - 1939, 482
        - Willemstad 1931 - 1939, 483
        - Windesheim 1931 - 1936, 484
        - Winschoten 1927 - 1932, 485
        - Winterswijk 1930 - 1939, 486
        - Woensel 1931 - 1939, 487
        - Wolvega 1930 - 1939, 488
        - Workum 1921 - 1939, 489
        - Woudrichem 1919 - 1933, 490
        - Wouw 1921 - 1939, 491
        - Wijchen 1931 - 1939, 492
        - Wijk aan Zee 1928 - 1938, 493
        - Wijk bij Duurstede 1926 - 1938, 494
        - Wijnandsrade 1922 - 1932, 495
        - IJsselstein 1919 - 1934, 496
        - IJzendijke 1924 - 1939, 497
        - Zaandam 1927 - 1930, 498
        - Zaltbommel 1919 - 1939, 499
        - Zandeweer 1929 - 1932, 500
        - Zierikzee 1927 - 1939, 501
        - Zuidland 1918 - 1925, 502
        - Zutphen 1918 - 1939, 503; 1 pak
        - Zwartewaal 1926 - 1939, 504
        - Zweelo 1927 - 1930, 505
        - Zwolle 1919 - 1938, 506
      - Stukken betreffende overname en het beheer van hune bedden, 1919-1939; 507-509; 2 pakken en 1 omslag
        - Algemene correspondentie. 1919-1939, 507
        - Hunebedden afzonderlijk te Angelslo, Borger, Buinen, Diever, Emmen, Havelte, Midlaren, Odoorn, Rolde, Sleen, Steenbergen en Tynaarlo. 1919-1939, 508
        - Agenda's, 1926-1939, 509; 1 omslag
      - Stukken betreffende het verlenen van goedkeuring voor het uitgeven van geschriften over monumentale kunst en geschiedenis en het verstrekken van een rijksbijdrage hiervoor, 1919-1939; 510; 1 pak
      - Stukken betreffende bemiddeling bij konflikten en bezwaren tegen gemeentelijke monumentenverordeningen, 1920-1937; 511; 1 pak
      - Stukken betreffende bemiddeling bij klachten over de ontsiering van het monumentaal stadsschoon door nieuwbouw en verbouw van gebouwen, alsmede door verkeersvoorzieningen in gemeenten, 1920-1939; 512; 1 pak
      - Stukken betreffende de vaststelling en invoering van de wet van 13 januari 1923 (Stbl. 9) houdende nadere voorzieningen ter voorkoming van brandgevaar voor monumentale gebouwen en getimmerten, 1921-1939; 513; 1 omslag
      - Stukken betreffende bezwaren tegen de voorgenomen plannen van gemeenten tot demping van hun grachten, 1923-1939; 514; 1 pak
      - Stukken betreffende toepassing van art. 5 van het koninklijk besluit van 30 december 1924 (stbl. 620) houdende bepalingen ter voorkoming van brandgevaar bij monumenten, 1925-1939; 515; 1 pak
      - Agenda's van ingekomen en uitgaande stukken inzake rijksmonumenten, 1926-1939.; 516; 1 pak
        alfabetisch gerangschikt op plaatsnaam
      - Agenda's van ingekomen en uitgaande stukken inzake niet-rijksmonumenten, 1926-1939.; 517-522; 6 pakken
        - A - C, 517
        - D - G, 518
        - H - K, 519
        - L - O, 520
        - P - U, 521
        - V - Z, 522
      - Stukken betreffende inschakeling van het Werkfonds 1934 bij de restauratie van verschillende monumenten, 1933-1939; 523; 1 pak
    - Zorg voor natuurbehoud, 2.4
      - Stukken betreffende bemiddeling bij diverse natuurbeschermingsaangelegenheden, 1922-1936; 524; 1 pak
      - Stukken betreffende voorbereidingen voor de totstandkoming van een natuurbeschermingswet, 1926-1939; 525-526; 2 pakken
        - 1926-1935, 525
        - 1936-1939, 526
      - Stukken betreffende de totstandkoming van de wet van 3 december 1937 (Stbl. 37 1938) inzake het voorbehoud der bevoegdheid om toe te treden tot het op 8 november 1933 te Londen gesloten verdrag inzake de bescherming van de flora en fauna in haar natuurlijke staat, 1933-1939; 527; 1 pak
      - Stukken betreffende bemoeienis met de totstandkoming van het besluit van Provinciale Staten van Gelderland houdende de vaststelling van een verordening tot natuurbescherming in Gelderland, 1937-1939; 528; 1 omslag
    - Zorg voor musea en verzamelingen, 2.5
      - ALGEMEEN, 2.5.1
        - Stukken betreffende het verlenen van machtiging voor het openen van besloten testamenten van vóór de Franse wetgeving en de totstandkoming van de wet van 1 mei 1925 (Stbl. 174) tot herziening van opgenomen bepalingen bij legaten en erfstellingen, 1918-1925; 529; 1 omslag
        - Stukken betreffende de vaststelling van een nieuwe draagpenning voor verleende diensten met betrekking tot de rijksverzamelingen en de toekenning van deze erepenning aan diverse personen, 1918-1939; 530; 1 omslag
        - Stukken betreffende wijziging van de successiewet voor onder andere de heffing van rechten bij schenkingen, vermakingen en legaten, 1919-1931; 531; 1 omslag
        - Stukken betreffende het ter beschikking stellen van aankoopbudgetten voor de musea, 1919-1939; 532; 1 omslag
        - Stukken betreffende aanvaarding van schenkingen en legaten aan diverse musea, 1919-1940; 533; 1 pak
        - Stukken betreffende bemiddeling bij het beheer van de Six-collectie en de totstandkoming van de Six-stichting, 1920-1937; 534; 1 pak
        - Stukken betreffende voorbereidingen voor de vaststelling van algemene reglementen en instrukties voor de rijksmusea, 1920-1938; 535; 1 omslag
        - Stukken betreffende de vaststelling van de openings- en sluitingstijden, de invoering van entreeheffing en de verlening - in bepaalde gevallen - van vrije toegang tot de rijksmusea, 1920-1938; 536; 1 omslag
        - Jaarverslagen van de diverse musea, 1920-1939; 537-539; 3 pakken
          - 1919-1925, 537
          - 1926-1933, 538
          - 1934-1938, 539
        - Stukken betreffende verlofregelingen voor en bezuinigingen op het museumpersoneel, 1922-1934; 540; 1 omslag
        - Stukken betreffende instelling en samenstelling van de Rijkscommissie van Advies inzake de musea en de opheffing van de bij koninklijk besluit nr. 32 van 11 jan. 1877 ingestelde Commissie van Toezicht op het Rijksmuseum te Amsterdam, 1922-1940; 541; 1 omslag
          zie ook inv.nr. 700
      - AMSTERDAM, 2.5.2
        - Rijksmuseum, 2.5.2.1
          - Inventarissen en supplementen van de aanwezige en in bruikleen afgestane kunstvoorwerpen, 1915-1939; 542-555; 1 deel, 6 pakken en 7 omslagen
            - Meubelen. 1916-1938, 542; 1 deel
            - Pleisterafgietsels. 1919-1926, 543
            - Bouwfragmenten. 1919-1929, 544
            - Kunstvoorwerpen en schilderijen. 1919-1939, 545; 1 pak
            - Tekeningen. 1934-1939, 546
            - Kon. Oudheidkundig Genootschap. 1930-1934, 547
            - Museum van Schilderijen. 1918-1932, 548
            - Ned. Museum voor Geschiedenis. 1918-1939, 549; 1 pak
            - Rijksmuseum voor Beeldhouwkunst en Kunstnijverheid. 1928-1939, 550; 1 pak
            - Rijksprentenkabinet boeken. 1915-1932, 551; 1 pak
            - Rijksprentenkabinet prenten (1). 1915-1930, 552; 1 pak
            - Rijksprentenkabinet prenten (2). 1933-1939, 553; 1 pak
            - Rijksprentenkabinet reprodukties. 1918-1933, 554
            - Rijksprentenkabinet tekeningen. 1915-1932, 555
          - Stukken betreffende voorbereidingen voor de oprichting van een rijksarchitectuurmuseum en de voorlopige onderbrenging van de collectie in het Rijksmuseum, 1918-1934; 556; 1 omslag
          - Stukken betreffende het aanvaarden van schenkingen en legaten, 1918-1939; 557; 1 pak
          - Stukken betreffende het verlenen van machtiging tot en bemiddeling bij de aankoop en ruiling van kunstvoorwerpen, 1918-1939; 558; 1 pak
          - Stukken betreffende behandeling van personeelsaangelegenheden, 1921-1935; 559; 1 pak
          - Stukken betreffende opheffing van de bij koninklijk besluit nr. 18 van 31 aug. 1886 ingestelde Commissie voor de Vervaardiging en Ruiling van Reprodukties van Kunstvoorwerpen en de overname van deze taken door de hoofddirekteur van het Rijksmuseum, 1923; 560; 1 omslag
          - Stukken betreffende uitvoering van een reorganisatie van het rijksmuseumgebouw, 1923-1939; 561; 1 pak
          - Stukken betreffende het verlenen van machtiging tot het in bruikleen geven van kunstwerken aan andere musea en instellingen, 1923-1939; 562; 1 pak
          - Stukken betreffende de vaststelling van reglementen en instrukties, alsmede het nemen van maatregelen tegen brand- en oorlogsgevaar, 1926-1939; 563; 1 pak
          - Stukken betreffende het verlenen van goedkeuring voor het uitgeven van een museumcatalogus en het vaststellen van de verkoopprijs, 1930-1939; 564; 1 pak
          - Stukken betreffende het geven van opdracht tot het ontwerpen van een gedenkpenning ter ere van het 50-jarig bestaan, 1934-1935; 565; 1 omslag
      - DELFT, 2.5.3
        - Prinsenhof, 2.5.3.1
          - Inventarissen en supplementen van de aanwezige kunstwerken, boeken en meubilair over de jaren 1915-1939, 1926-1939; 566; 1 omslag
          - Stukken betreffende de vaststelling van reglementen en instrukties, 1929-1933; 567; 1 omslag
          - Stukken betreffende overname, van de gemeente Delft, van enige lokalen in het Prinsenhof, 1931; 568; 1 omslag
        - Rijksmuseum Huis Lambert van Meerten, 2.5.3.2
          - Inventarissen en supplementen van de aanwezige kunstwerken, boeken en meubilair over de jaren 1909-1939, 1918-1940; 569; 1 pak
          - Stukken betreffende het verlenen van machtiging het verkrijgen, ruilen en in bruikleen geven van kunstvoorwerpen, 1919-1939; 570; 1 omslag
          - Stukken betreffende de vaststelling van reglementen en instrukties, 1929-1933; 571; 1 omslag
      - DORDRECHT, 2.5.4
        - Rijksmuseum Van Bilderbeek-Lamaison, 2.5.4.1
          - Stukken betreffende aanvaarding van het legaat van de heer W.H. van Bilderbeek en de aanstelling van een direkteur voor het nieuwe gelegateerde museum, 1918-1921; 572; 1 omslag
      - ENSCHEDE, 2.5.5
        - Rijksmuseum Twenthe, 2.5.5.1
          - Stukken betreffende instelling van het museum, de vaststelling van reglementen en instrukties, alsmede de onderbrenging van de verzamelingen van de Oudheid- kamer Twenthe in het museum, 1923-1939; 573; 1 pak
      - 's-GRAVENHAGE, 2.5.6
        - Rijksmuseum Gevangenpoort, 2.5.6.1
          - Stukken betreffende de vaststelling van reglementen en instrukties, 1929-1933; 574; 1 omslag
        - Koninklijk Kabinet van Schilderijen (Mauritshuis), 2.5.6.2
          - Inventarissen en supplementen van de aanwezige kunstwerken, boeken en meubilair over de jaren 1879-1939, 575; 1 pak
          - Stukken betreffende de vaststelling van reglementen en instrukties, 1919-1933; 576; 1 omslag
          - Stukken betreffende het verlenen van machtiging tot het aankopen en in bruikleen geven van kunstwerken, alsmede het aanvaarden van schenkingen, 1919-1939; 577; 1 pak
        - Rijksmuseum Meermanno-Westreenianum, 2.5.6.3
          - Stukken betreffende de vaststelling van een brandreglement, 1931-1932; 578; 1 omslag
        - Rijksmuseum H.W. Mesdag, 2.5.6.4
          - Stukken betreffende het beheer en de behandeling van personele aangelegenheden, 1920-1935; 579; 1 omslag
          - Inventaris van de aanwezige kunstwerken en meubilair, 1934; 580; 1 deel
        - Koninklijk Kabinet van Munten, Penningen en Gesneden Stenen (Koninklijk Penningkabinet), 2.5.6.5
          - Inventarissen en supplementen van de aanwezige voorwerpen, [1866] 1930-1939; 581-593; 2 omslagen, 2 pakken, en 9 delen
            - Aanwinsten, 1928-1939, 581; 1 pak
            - Draagtekens, 1934, 582
            - Nederlandse munten, 1930, 583
            - Vreemde munten, 1931, 584; 1 pak
            - Romeinse munten (1), 1933, 585
            - Romeinse munten (2), 1933, 586
            - Romeinse munten (3), 1934, 587
            - Griekse munten, 1933 [-1939], 588
            - Papieren noodgeld, 1914-1923, 589
            - Historische penningen, [1866-1924], 590
            - Legpenningen, 1934, 591
            - Diverse penningen, z.d, 592; 1 omslag
            - Gesneden stenen, z.d, 593; 1 omslag
          - Stukken betreffende het verlenen van machtiging tot het aankopen, in bruikleen geven, ruilen en aanvaarden van voorwerpen, 1918-1939; 594; 1 omslag
          - Stukken betreffende de vaststelling van reglementen en instrukties, 1920-1939; 595; 1 omslag
          - Stukken betreffende bemiddeling bij de huisvesting en inrichting van het Koninklijk Penningkabinet in het nieuwe gemeentemuseum te 's-Gravenhage, 1930-1939; 596; 1 omslag
      - LEIDEN, 2.5.7
        - Algemeen, 2.5.7.1
          - Stukken betreffende bemiddeling bij de taakafbakening tussen de verschillende Leidse rijksmusea en de universiteit te Leiden, alsmede de vaststelling van de namen voor deze musea, 1930-1935; 597; 1 omslag
        - Rijksmuseum van Natuurlijke Historie, 2.5.7.2
          - Stukken betreffende het zoeken van geschikte huisvesting, de bemoeienis met het aannemen van legaten en schenkingen en het beheer van de voorwerpen, 1919-1939; 598; 1 pak
        - Rijksmuseum van Oudheden, 2.5.7.3
          - Stukken betreffende het verlenen van machtiging tot het aankopen, in bruikleen geven, ruilen en aanvaarden van voorwerpen, 1918-1939; 599; 1 pak
          - Stukken betreffende de vaststelling van reglementen en instrukties, 1920-1935; 600; 1 omslag
          - Stukken betreffende het beheer en de behandeling van personele aangelegenheden, 1921-1939; 601; 1 omslag
        - Rijksmuseum voor Volkenkunde, 2.5.7.4